臺灣臺中地方法院刑事判決　　　　　　 100年度訴字第1714號
公　訴　人　臺灣臺中地方法院檢察署檢察官
被　　　告　柯伯叡
上列被告因搶奪等案件，經檢察官提起公訴（100年度偵字第128
01號），被告於準備程序中就被訴事實為有罪之陳述，經告以簡
式審判之旨，並聽取意見後，經本院合議庭裁定由受命法官獨任
行簡式審判程序，本院判決如下：
    主    文
柯伯叡犯如附表所示之罪，各處如附表所示之刑。應執行有期徒
刑貳年貳月。
    犯罪事實
一、柯伯叡基於意圖為自己不法所有之犯意，分別於下列時、地
    ，為竊盜、搶奪等犯行：
(一)於民國100年5月27日晚間11時38分許，在臺中市○區○○○
    路811號前，以自備之鑰匙，徒手竊取史奕芳管領使用之車
    牌號碼J7Z-017號機車1部（該機車為史奕芳之夫邱國周所有
    ），供己搶奪使用。
(二)於100年5月28日凌晨1時50分許，騎乘其所竊得之車牌號碼
    為J7Z-017號機車，在臺中市○區○○路223號前，趁廖珮珊
    不及防備之際，搶奪廖珮珊所有之皮包1只（內有新臺幣（
    下同）3000元、手機1支、身分證、駕駛執照、提款卡及信
    用卡等物），得手後旋騎乘機車逃離現場。
(三)於100年5月31日凌晨2時30分許，在臺中市○區○○路與民
    權路口，以自備之鑰匙，徒手竊取李宜庭所有車牌號碼為YG
    T-127號機車1部，供己搶奪使用。
(四)於100年5月31日凌晨3時許，騎乘其所竊得之車牌號碼為YGT
    -127號機車，在臺中市○區○○路與自由二街口附近，趁蔡
    英雯不及防備之際，搶奪蔡英雯所有之皮包1只（內有現金
    10000元、手機1支、身分證、學生證、提款卡及健保卡等物
    ），得手後旋騎乘機車逃離現場。
(五)於100年5月31日上午4時10分許，在臺中市○區○○路185號
    1樓前，以自備之鑰匙，徒手竊取朱雅雯管領使用之車牌號
    碼為PW7-912號機車1部(該機車為朱薈紋所有)，供己搶奪使
    用。
(六)於100年5月31日上午4時55分許，騎乘其所竊得之車牌號碼
    為PW7-912號機車，在臺中市○區○○路38號前，趁洪舜紋
    不及防備之際，搶奪洪舜紋所有之背包1只（內有現金600元
    、手機1支、iPod1台、身分證、提款卡及健保卡等物），得
    手後旋騎乘機車逃離現場。
(七)廖珮珊遭搶奪報案後，為警於100年5月28日凌晨2時50分許
    調閱現場監視器畫面，得知作案機車車牌號碼為J7Z-017號
    ，警方隨即查訪J7Z-017號機車之使用人，並在J7Z-017號機
    車內之安全帽上採集指紋3枚，經送往內政部刑事警察局，
    於100年5月30日晚間6時20分許得知鑑驗結果該3枚指紋與柯
    柏叡之指紋相符。嗣洪舜紋亦遭搶奪報案，警方於100年5月
    31日上午5時30分許再調閱現場監視器畫面，得知作案機車
    車牌號碼為PW7-912號，通知使用人朱雅雯到案說明，查悉
    廖珮珊、洪舜紋搶奪案之犯罪手法相同。警方即於100年6月
    1日下午4時40分許，在臺中市○區○○路與美村路口將柯伯
    叡拘提到案，經柯柏叡同意搜索，當場在其所駕駛車牌號碼
    為239-NL號小客車內，查扣HYUNDAI手機1支、SONY ERICSSO
    N紅白色手機1支、HTC白色手機1支、i-phone4手機1支、深
    灰色背心1件、黑色背心1件、i-pod touch1支，警方再至臺
    中市○○區○○路2段439號三元當鋪查扣SHANGYANG白色安
    全帽1頂、CA-019綠色安全帽1頂。再經柯柏叡自願性同意警
    方於其在臺中市○區○○路1段16號32樓12室住處搜索，當
    場查扣APACER黑色隨身碟1支、TRANSCEND隨身碟1支、BOSS
    INI牌黑色上衣、ABERCROMBIE&FITCH牌紅橘條紋上衣1件、
    米色皮夾等物(上開被害人物品均已發還被害人)。柯柏叡在
    有偵查權之機關或公務員發覺前，向臺中市政府警察局第一
    分局員警承認上開(三)、(四)竊取李宜庭所有之機車及搶奪
    蔡英雯財物之犯行，不逃避裁判而自首。
二、案經臺中市政府警察局第一分局報告臺灣臺中地方法院檢察
    署檢察官偵查起訴。
    理    由
一、查本件被告柯伯叡所犯，非死刑、無期徒刑、最輕本刑為3
    年以上有期徒刑之罪，或高等法院管轄第一審之案件，被告
    於準備程序中，就前揭被訴事實為有罪之陳述，經受命法官
    告以簡式審判程序之旨，並聽取被告與公訴人之意見後，本
    院認無不得或不宜改依簡式審判程序進行之處，爰依刑事訴
    訟法第273條之1第1項、第284條之1，經合議庭評議後，裁
    定本件由受命法官獨任進行簡式審判程序，是本件之證據調
    查，依刑事訴訟法第273條之2規定，不受同法第159條第1項
    、第161條之2、第161條之3、第163條之1及第164條至170條
    規定之限制，合先敘明。
二、上開犯罪事實，業據被告於警偵訊及本院準備程序、審理時
    坦承不諱，核與被害人史奕芳、廖珮珊、李宜庭、蔡英雯、
    朱雅雯、洪舜雯於警詢分別指訴其等機車遭竊，及遭被告騎
    乘機車搶奪財物之經過情形大致相符(見警卷第27-33頁、第
    35-39頁、第41-43頁、第45-47頁、第49-53頁、第55-59頁)
    。此外，復有報告書、臺中市政府警察局第一分局大誠分駐
    所搜索、扣押筆錄、扣押物品目錄表、贓物認領保管單4張
    、扣案物品照片、現場照片、監視器錄影翻拍照片、當票、
    車輛詳細資料報表、全戶戶籍資料查詢結果(見警卷第13、6
    1-89、99-105、107-141、143、145-149、157、151-155頁)
    、臺中市政府警察局第一分局扣押物品清單(見100年度偵字
    第12801號卷第41頁)、職務報告及檢附之臺中市政府警察局
    第一分局100年6月14日中市警一分偵字第1000018544號函、
    100年5月31日中市警一分偵鑑羽字第1000105052號刑事案件
    證物採驗紀錄表、內政部警政署刑事警察局1006月7日刑紋
    字第100074046號鑑定書、臺中市政府警察局第一分局現場
    勘查報告(見本院卷第24-46頁)等資料在卷可稽，足認被告
    之自白確與事實相符，堪以採信。本案事證明確，被告犯行
    洵堪認定，應依法論科。
三、核被告柯柏叡就犯罪事實一、(一)、(三)、(五)竊取被害人
    史奕芳、李宜庭、朱雅雯之機車所為，均係犯刑法第320條
    第1項之竊盜罪；就犯罪事實一、(二)、(四)、(六)搶奪被
    害人廖珮珊、蔡英雯、洪舜紋之財物所為，均係犯第325條
    第1項之搶奪罪。被告所犯前開3次竊盜及3次搶奪犯行，犯
    意各別，行為亦殊，應予分論併罰。又按刑法第62條所謂發
    覺，固非以有偵查犯罪權之機關或人員確知其人犯罪無誤為
    必要，而於對其發生嫌疑時，即得謂為已發覺；但此項對犯
    人之嫌疑，仍須有確切之根據得為合理之可疑者，始足當之
    ，若單純主觀上之懷疑，要不得謂已發生嫌疑，最高法院72
    年臺上字第641號判例可資參照。查被告於遭警察查獲上開
    犯罪事實一、(一)、(二)、(五)、(六)之犯行後，在有偵查
    權之機關或公務員未發覺上開犯罪事實一、(三)、(四)之犯
    嫌前，於100年6月2日上午6時10分許，向承辦之臺中市政府
    警察局第一分局員警張宗裕承認上開犯罪事實一、(三)、(
    四)竊取李宜庭所有之機車，並騎乘該機車搶奪蔡英雯財物
    之犯行，業據被害人李宜庭於本院審理時陳述其並未發現機
    車遭竊取，所以沒有報案等語、被害人蔡英雯於本院審理時
    陳稱其被搶奪後未報案，是警方通知後才製作筆錄等語在卷
    （見本院卷第53頁反面），復有被告之警詢筆錄、職務報告
    在卷可稽(見警卷第19-25頁、本院卷第24-27頁)，堪認被告
    就上開犯罪事實一、(三)、(四)部分，係對於未發覺之罪自
    首而受裁判，此部分應依刑法第62條前段規定減輕其刑。又
    被告前於97年間因違反著作權法案件，係經本院以97年度中
    簡字第1780號判處有期徒刑6月，如易科罰金，以1000元折
    算1日，緩刑2年，緩刑期內付保護管束，並應向指定之公益
    團體、地方自治團體或社區提供80小時之義務勞務確定，被
    告並於97年11月11日已履行80小勞務，97年7月21日交付保
    護管束，99年7月20日保護管束期滿，是被告所犯違反著作
    權法案件緩刑期滿，而緩刑之宣告未經撤銷，其刑之宣告失
    其效力，並非累犯，公訴人認被告係5年以內再犯本件有期
    徒刑以上之罪為累犯，應加重其刑，尚有未洽，附此敘明。
四、爰審酌被告年輕力壯，不思以正當途徑獲取財物，圖以竊盜
    、搶奪財物滿足自己之慾望，犯罪動機非良善，且於短期間
    內犯本案竊盜、搶奪案共計6件，影響社會治安甚鉅，及被
    告目前在大學就學中、犯罪手段尚未造成被害人等之身體傷
    害、所生危害、犯罪之情節、犯罪所得、犯後坦承犯之態度
    ，及家庭經濟狀況貧寒(見警卷第15頁)等一切情狀，暨被告
    均與被害人等達成調解，有本院100年度司中調字第1660、
    1665、1666、1667、1668、1669號調解筆錄在卷可參，從輕
    分別量處如主文所示之刑，並定其應執行之刑，以示懲儆。
    至檢察官雖對被告具體求處應執行有期徒刑2 年6月，惟本
    院審酌上情，認檢察官之求刑尚嫌過重，附此敘明。至扣案
    之HYUNDAI手機1支、i-phone4手機1支、APACER黑色隨身碟1
    支、TRANSCEND隨身碟1支，雖為被告所有，惟非供本案犯罪
    所用，爰不予宣告沒收。另扣案之深灰色背心1件、黑色背
    心1件、SHANGYANG白色安全帽1頂、APACER黑色隨身碟1支、
    TRANSCEND隨身碟1支、BOSSINI牌黑色上衣1件、ABERCROMBI
    E&FITCH牌紅橘條紋上衣1件等物，僅為被告犯罪時所穿著之
    衣物，並非供犯罪所用之物，核與沒收之要件不符，爰均不
    予諭知沒收。未扣案之鑰匙雖為被告所有，並供犯上開竊盜
    罪所用之物，惟並未扣案，且所在不明，又非違禁物，為免
    日後執行困難，爰不予宣告沒收，併予敘明。
據上論斷，應依刑事訴訟法第273條之1第1項、第299條第1項前
段，刑法第320條第1項、第325條第1項、第62條前段、第51條第
5款，刑法施行法第1條之1，判決如主文。
本案經檢察官林明誼到庭執行職務。
中    華    民    國   100    年    8     月     2    日
                  刑事第四庭    法  官  李婉玉
以上正本證明與原本無異。
如不服本判決應於收受判決後10日內向本院提出上訴書狀，並應
敘述具體理由；其未敘述上訴理由者，應於上訴期間屆滿後20日
內向本院補提理由書（均須按他造當事人之人數附繕本）「切勿
逕送上級法院」。
                                書記官  林政佑
中    華    民    國   100    年    8     月     2    日
附表
┌──┬──────┬────────────────┐
│編號│犯罪行為    │所犯之罪名及宣告之刑期          │
├──┼──────┼────────────────┤
│ 1  │犯罪事實欄一│柯伯叡犯竊盜罪，處有期徒刑月。│
│    │、(一)之犯行│                                │
│    │            │                                │
├──┼──────┼────────────────┤
│ 2  │犯罪事實欄一│柯伯叡犯搶奪罪，處有期徒刑捌月。│
│    │、(二)之犯行│                                │
├──┼──────┼────────────────┤
│ 3  │犯罪事實欄一│柯伯叡犯竊盜罪，處有期徒刑貳月。│
│    │、(三)之犯行│                                │
├──┼──────┼────────────────┤
│ 4  │犯罪事實欄一│柯伯叡犯搶奪罪，處有期徒刑柒月。│
│    │、(四)之犯行│                                │
├──┼──────┼────────────────┤
│ 5  │犯罪事實欄一│柯伯叡犯竊盜罪，處有期徒刑月。│
│    │、(五)之犯行│                                │
├──┼──────┼────────────────┤
│ 6  │犯罪事實欄一│柯伯叡犯搶奪罪，處有期徒刑捌月。│
│    │、(六)之犯行│                                │
└──┴──────┴────────────────┘
附錄論罪科刑法條
刑法第320條第1項
意圖為自己或第三人不法之所有，而竊取他人之動產者，為竊盜
罪，處5  年以下有期徒刑、拘役或 5 百元以下罰金。
刑法第325條第1項
意圖為自己或第三人不法之所有，而搶奪他人之動產者，處 6
月以上 5 年以下有期徒刑。